【裁判字號】    97,上訴,619
【裁判日期】    970424
【裁判案由】    毒品危害防制條例
【裁判全文】
臺灣高等法院刑事判決                 97年度上訴字第619號
    上  訴  人  臺灣板橋地方法院檢察署檢察官
    上  訴  人
    即  被  告  甲○○
    選任辯護人  沙  洪  律師
    上  訴  人
    即  被  告  紀念君
    選任辯護人  曾昭牟  律師
上列上訴人因毒品危害防制條例案件，不服臺灣板橋地方法院96
年度訴字第3290號，中華民國97年1月10日第一審判決（起訴案
號：臺灣板橋地方法院檢察署96年度偵字第17497號），提起上
訴，判決如下：
    主      文
上訴駁回。
    事實及理由
壹、本院審理結果，認第一審以上訴人即被告甲○○、紀念君共
    同違犯毒品危害防制條例第4條第2項販賣第2級毒品罪，分
    別判處有期徒刑8年6月、7年6月，認事用法及量刑均無不當
    ，應予維持，並引用附件第一審判決書記載的事實、證據及
    理由。
貳、被告2人仍以之前於原審的辯解：於警詢曾經被刑求，所為
    供述非出於任意性；被告甲○○辯稱：向劉永祺買入的甲基
    安非他命都是要自己吸食用的，劉永祺說一次買多一點比較
    便宜，所以才一次向劉永祺買那麼多，並沒有在販賣甲基安
    非他命等語；被告紀念君則辯稱：當天是因為甲○○身體不
    舒服，才開車載甲○○過去福和橋頭，當天是甲○○叫紀念
    君打電話給劉永祺，講電話時甲○○就在身邊，甲○○說怎
    樣講紀念君就怎樣講，並不知道打電話的目的是什麼等語，
    提起上訴。
    被告2人如上的辯解，均經原審於判決理由欄詳細論駁。被
    告2人空言否認犯罪，並無理由，應予駁回。
參、檢察就被告2人涉嫌自民國96年6月2日起多次販賣安非他命
    予綽號阿南、小胖、彬凱及掛榜等人，經原審判決無罪的起
    訴事實部分提起上訴。
    上訴意旨略以，被告2人於警詢、偵查已自白此部分販賣犯
    行，且被告2人與前述阿南等人頻繁電話通聯，原審豈可以
    電話申登人到庭結證與被告不相識，即認定通聯紀錄不足以
    證明被告犯行等語。
    經查原判決第12頁已經詳細論述，通話紀錄只能證明被告2
    人與此等人曾經聯繫的事實；但不足以補強被告2人被訴販
    賣毒品予此等人的犯罪事實；而此外，確實並無其他證據足
    以補強被告2人於警偵自白的真實性；檢察官上訴也未就此
    部分提出具體積極的事證加以舉證。應認檢察官的上訴也無
    理由。
肆、被告2人並無證人保護法第14條第1項第1款減輕刑罰的適用
    ；另案被告劉永祺涉嫌販賣毒品，已經員警列嫌實施通信監
    察，被告2人獲案後，經員警提示通信監察譯文才指認劉永
    祺（綽號阿萬）。被告2人並無毒品危害防制條例第17條，
    供出毒品來源，因而破獲，得減輕刑罰的事由等情，分別有
    本院卷附台灣板橋地方法院檢察署97年3月24日板檢榮宙96
    偵17497字第30221號函、海岸巡防總局北部地區巡防局97年
    3 月28日台北機字第970005807號函可證。
伍、適用法律：刑事訴訟法第373條、第368條、第364條。
中    華    民    國    97    年    4     月    24    日
                  刑事第六庭  審判長法  官  林堭儀
                                    法  官  陳玉雲
                                    法  官  郭豫珍
以上正本證明與原本無異。
如不服本判決，應於收受送達後十日內向本院提出上訴書狀，其
未敘述上訴之理由者並得於提起上訴後十日內向本院補提理由書
（均須按他造當事人之人數附繕本）。
                                    書記官  胡勤義
中    華    民    國    97    年    4     月    25    日
附錄：本案論罪科刑法條全文
毒品危害防制條例第4條
製造、運輸、販賣第一級毒品者，處死刑或無期徒刑；處無期徒
刑者，得併科新臺幣 1 千萬元以下罰金。
製造、運輸、販賣第二級毒品者，處無期徒刑或 7 年以上有期徒
刑，得併科新臺幣 7 百萬元以下罰金。
製造、運輸、販賣第三級毒品者，處 5 年以上有期徒刑，得併科
新臺幣 5 百萬元以下罰金。
製造、運輸、販賣第四級毒品者，處 3 年以上 10 年以下有期徒
刑，得併科新臺幣 3 百萬元以下罰金。
製造、運輸、販賣專供製造或施用毒品之器具者，處 1 年以上 7
年以下有期徒刑，得併科新臺幣 1 百萬元以下罰金。
前五項之未遂犯罰之。


司法院資訊處製作；財團法人民間司法改革基金會備份。
